【裁判字號】    99,易,2500
【裁判日期】    991022
【裁判案由】    詐欺
【裁判全文】
臺灣臺北地方法院刑事判決              99年度易字第2500號
公  訴  人  臺灣臺北地方法院檢察署檢察官
被      告  丙○○
上列被告因詐欺案件，經檢察官提起公訴（99年度偵字第10872
號、第11933號、第11934號），被告就被訴事實為有罪陳述，本
院依簡式審判程序，判決如下：
    主  文
丙○○犯詐欺取財罪，處有期徒刑陸月，如易科罰金，以新臺幣
壹仟元折算壹日。又犯詐欺取財罪，處有期徒刑肆月，如易科罰
金，以新臺幣壹仟元折算壹日。我犯詐欺取財罪，處有期徒刑陸
月，如易科罰金，以新臺幣壹仟元折算壹日。應執行有期徒刑壹
年，如易科罰金，以新臺幣壹仟元折算壹日。
    事  實
一、丙○○明知自己個人負債累累，財力不佳，並無保證獲利及
    還款之資力，亦明知其並無持有元太科技工業股份有限公司
    （下稱元太公司）、中天生物科技股份有限公司（下稱中天
    公司）之股票，竟基於意圖為自己不法所有之詐欺取財犯意
    ，而為下列之行為：
(一)、於民國98年8月18日前之某幾日，在址設臺北市○○區○○
    路196號金隆來美容美體公司內，多次向乙○○佯稱：操作
    股票獲利豐厚，可以股票內線消息為乙○○賺錢云云，復
    於98年8月18日上午10時許，再以電話向乙○○佯稱：願將
    每股市值新臺幣（下同）47元之元太公司股票10張，以每股
    32元之低價讓售予乙○○，讓乙○○賺取價差云云，致乙○○誤信丙○○確實持有元太公司之股票，可從中賺取價差，
    委託友人黃秀珍先後附表所示之時間，接續6次匯款共計32
    萬元至丙○○指定如附表所示之帳戶（各該帳戶、匯款金額
    詳如附表所載），丙○○取得上開款項後，旋即以各該筆款
    項清償其個人之債務，而花用一空。
(二)、於同年9月1日至11日間，前往址設臺北市中山區○○○路○
    段66號之東方百合理容院消費時，多次向丁○○佯稱：操作
    股票獲利豐厚，可讓丁○○參與一同投資，願以每股48元價
    格讓售元太公司股票3張與丁○○，數日後再以每股52元價
    格售出，即可將販售所得17萬6千元匯予丁○○云云，致丁○○誤信為真，同意參與投資股票，嗣於98年9月11日上午
    11時6分許，丙○○以簡訊要求丁○○匯款，丁○○不疑有
    他，於同日上午11時47分許，匯款14萬5千元至丙○○指定
    不知情之鈕非凡（所涉詐欺部分，業經臺灣士林地方法院檢
    察署以98年度偵字第16263號為不起訴處分確定）所申設如
    附表編號1所示之存款帳戶內，丙○○旋即提領殆盡。
(三)、於同年12月2日前之某日，向其友人甲○○告以：中天公司
    之股票，因公司派、市場派併外資集團，於98年11月下旬起
    共同炒作股票，伊因購買該檔股票現已獲利數百萬元云云，
    並邀約甲○○於同年12月2日，在臺北市○○區○○路148號
    1樓商談細節。迨於同年12月2日，丙○○在上址，復向甲○○佯稱：炒作集團炒作中天公司股票之目標價為70元，伊當
    時購買之價格為每股32元，現已漲至每股40元，願以原購買
    價每股32元將所購買之中天股票共10張出售與甲○○，並保
    證不論盈虧，於99年2月1日以至少每股48元價格買回，讓甲○○賺取價差云云，致甲○○陷於錯誤，當場交付現金32萬
    元。丙○○於獲取款項後，均即花用一空。嗣丙○○未交付
    原允諾股票，亦未交付約定款項或返還原股款，乙○○、丁○○及甲○○始先後獲知受騙而報警查獲。
二、案經乙○○、丁○○分別訴由臺北縣政府警察局蘆洲分局、
    汐止分局報告臺灣士林地方法院檢察署呈請臺灣高等法院檢
    察署檢察長令轉；甲○○訴請臺北市政府警察局松山分局報
    請臺灣臺北地方法院檢察署檢察官偵查起訴。
    理  由
一、按本案被告丙○○所犯係死刑、無期徒刑、最輕本刑為3年
    以上有期徒刑以外之罪，其於準備程序就前揭被訴事實為有
    罪之陳述，經受命法官告知簡式審判程序之旨，並聽取其與
    公訴人之意見後，本院認無不得或不宜改依簡式審判程序進
    行之情形，爰依刑事訴訟法第273條之1第1項規定，裁定本
    件由受命法官獨任進行簡式審判程序，合先序明。
二、上揭事實，業據被告於本院審理時坦承不諱，核與證人即告
    訴人乙○○、丁○○、甲○○及證人黃秀珍證述之情節大致
    相符，並有永豐商業銀行五股分行匯款委託書6紙、上海商
    業銀行匯出匯後申請書、被告簽發票號213011號之本票1紙
    、簡訊光碟片暨勘驗筆錄在卷可稽（見板橋地檢署99偵1062
    卷第11、12頁，士林地檢署98偵16263卷第17頁，臺北地檢
    署99他2377卷第4頁、99偵10872卷第17頁）。是依上開卷附
    之各項文書、證物等補強證據，已足資擔保被告於本院審理
    中所為之上開任意性自白之真實性，堪信為真實。綜上所述
    ，本件事證明確，被告犯行，堪以認定，應依法論罪科刑。
三、核被告所為，均係犯刑法第339條第1項之詐欺取財罪。被告
    於事實欄一之(一)所載時間，多次向被害人詐取如附表所示之
    款項，其先後多次詐取財物之時間、空間密接，顯係基於同
    一詐欺取財犯意下之接續行為，為接續犯，應僅論以一罪。
    又其所為如事實欄一之(一)至(三)所載犯行，犯意各別，行為互
    異，應分論併罰。爰審酌被告明知個人負債累累，財力不佳
    ，並無保證獲利及還款之資力，亦明知其並無持有元太公司
    、中天公司之股票，竟先後向告訴人乙○○、丁○○、甲○○佯稱可以低價出售股票、高價買回股票方式，讓告訴人等
    從中賺取價差，而為上開詐欺犯行之實施，向告訴人等騙取
    金錢，造成告訴人財物之損失，詐欺所得金額高達78萬5 千
    元，行為實有不該，且迄今猶未與告訴人達成和解，賠償告
    訴人所受之損害，本不宜寬貸，惟考量其犯後坦承犯行，及
    其犯罪動機、目的、手段等一切情狀，分別量處如主文所示
    之刑，復均諭知易科罰金之折算標準，並定其應執行刑。又
    於98年12月30日修正公布前刑法第41條第8項固規定數罪併
    罰，其應執行之刑未逾6月者，亦適用同條第1項之規定，亦
    即數罪併罰應執行之刑逾6月者，不得諭知易科罰金，惟該
    項規定業經司法院於98年6月19日公布之釋字第662號解釋宣
    告違憲，並自該解釋公布之日起失其效力，是於98年12月30
    日修正公布、於99年1月1日施行之刑法第41條第1項前段、
    第8項分別規定：「犯最重本刑為五年以下有期徒刑以下之
    刑之罪，而受六月以下有期徒刑或拘役之宣告者，得以新臺
    幣一千元、二千元或三千元折算一日，易科罰金」、「第一
    項至第四項及第七項之規定，於數罪併罰之數罪均得易科罰
    金或易服社會勞動，其應執行之刑逾六月者，亦適用之。」
    ，且98年12月30日修正公布、99年1月1日施行之刑法施行法
    第3條之3亦明定：「刑法第41條及第42條之1之規定，於中
    華民國98年12月15日刑法修正施行前已裁判確定之處罰，未
    執行或執行未完畢者，亦適用之。」，是本件被告所犯3次
    詐欺取財罪，定應執行刑後，仍得諭知易科罰金之折算標準
    。
據上論斷，應依刑事訴訟法第273條之1第1項、第284條之1、第
299條第1項前段，刑法第339條第1項、第41條第1項前段、第8項
、第51條第5款，刑法施行法第1條之1、第3條之3，判決如主文
。
本案經檢察官張成業到庭執行職務。
中    華    民    國    99    年    10    月    22    日
                  刑事第十四庭  法  官  李殷君
以上正本證明與原本無異。
如不服本判決應於收受送達後10日內向本院提出上訴書狀，並應
敘述具體理由；其未敘述上訴理由者，應於上訴期間屆滿後20日
內向本院補提理由書（均須按他造當事人之人數附繕）「切勿逕
送上級法院」。
                                書記官  殷玉芬
中    華    民    國    99    年    10    月    25    日
附錄本判決論罪科刑法條全文：
中華民國刑法第339條
意圖為自己或第三人不法之所有，以詐術使人將本人或第三人之
物交付者，處5年以下有期徒刑、拘役或科或併科1千元以下罰金
。
以前項方法得財產上不法之利益或使第三人得之者，亦同。
前二項之未遂犯罰之。
附表
┌──┬───────┬───────────────┬────┐
│編號│匯款時間      │匯入帳戶之名稱、帳號          │匯款金額│
├──┼───────┼───────────────┼────┤
│ 1  │98年10月18日上│不知情之鈕非凡於臺灣銀行汐止分│5萬元   │
│    │午10時37分許  │行申設、帳號000000000000號之存│        │
│    │              │款帳戶                        │        │
├──┼───────┼───────────────┼────┤
│ 2  │98年10月18日上│不知情之任小春於台北富邦商業銀│6萬元   │
│    │午10時38分許  │行南門分行申設、帳號0000000000│        │
│    │              │83號之存款帳戶                │        │
├──┼───────┼───────────────┼────┤
│ 3  │98年10月18日上│不知情之吳春彰於台北富邦商業銀│5萬元   │
│    │午10時39分許  │行古亭分行申設、帳號0000000000│        │
│    │              │04號之存款帳戶                │        │
├──┼───────┼───────────────┼────┤
│ 4  │98年10月19日上│同編號2所示之任小春存款帳戶   │5萬元   │
│    │午11時19分許  │                              │        │
├──┼───────┼───────────────┼────┤
│ 5  │98年10月19日上│同編號1所示之鈕非凡存款帳戶   │6萬元   │
│    │午11時19分許  │                              │        │
├──┼───────┼───────────────┼────┤
│ 6  │98年10月19日上│同編號3所示之吳春彰存款帳戶   │5萬元   │
│    │午11時20分許  │                              │        │
└──┴───────┴───────────────┴────┘

司法院資訊處製作；財團法人民間司法改革基金會備份。
